# 求助：企业会计准则第 7 号个别条款的理解

提问人：lwlichen2007 时间：2015-11-17 12:03:00
授予限制性股票的会计处理中规定“当根据收到职工缴纳的认股款确认股本和资本公积（股本溢价），按照职工缴纳的认股款，借记“银行存款”等科目，按照股本金额，贷记“股本”科目，按照其差额，贷记“资本公积——股本溢价”科目；同时,就回购义务确认负债（作收购库存股处理），按照发行限制性股票的数量以及相应的回购价格计算确定的金额，借记“库存股”科目，贷记“其他应付款——限制性股票回购义务”（包括未满足条件而须立即回购的部分）等科目”。我们公司《限制性股票激励计划》是这样规定的“1、回购价格公司按本计划规定回购注销限制性股票的，回购价格为授予价格加上按年化6%利率计算的利息之和，但根据本计划需对回购价格进行调整的除外。 2 、回购价格的调整方法若限制性股票在授予后，公司发生派送股票红利、资本公积转增股本、股票拆细或缩股等事项，应对尚未解锁的限制性股票的回购数量进行相应的调整。 （ 1 ）公积金转增股本、派送股票红利、股票拆细：P＝P0÷（ 1 ＋n） 其中：P为调整后的每股限制性股票回购价格，P0为每股限制性股票授予价格；n为每股公积金转增股本、派送股票红利、股票拆细的比率（即每股股票经转增、送股或股票拆细后增加的股票数量）。 （ 2 ）缩股：P＝P0÷n 其中：P为调整后的每股限制性股票回购价格，P0为每股限制性股票授予价格；n为每股的缩股比例（即 1 股股票缩为n股股票）。 （ 3 ）配股：P＝P0×（P1＋P2×n）÷[P1×(1＋n)] 其中：P为调整后的每股限制性股票回购价格，P0为每股限制性股票授予价格，P1为股权登记日当天收盘价，P2为配股价格；n为配股的比例（即配股的股数与配股前公司总股本的比例）”。 想问下陈版主，我们公司就回购义务确认负债时，限制性股票的回购价格如何确定？谢谢！

回答人：chenyiwei
由于回购义务金额是以授予价格为基础确定的，因此最简单的做法就是依据授予时激励对象缴纳的股款（会计上计入股本和资本公积的金额）确认等额的回购义务。因为约定计息，后续对尚未回购但仍可能发生的回购义务需按约定条款计提利息，确认为财务费用并增加相关负债的账面价值。实际发生回购义务时支付的回购款冲减该负债的账面价值。